臺灣臺中地方法院刑事判決　　　　　　　 94年度易字第990號
公　訴　人　臺灣臺中地方法院檢察署檢察官
被　　　告　甲○○
　　　　　　乙○○
　　　　　　丙○○
上列被告等因賭博案件，經檢察官提起公訴（九十四年度偵字第
一二八號），本院判決如下：
    主    文
甲○○、乙○○共同以賭博為常業，甲○○處有期徒刑陸月，併
科罰金壹萬元，有期徒刑如易科罰金及罰金如易服勞役，均以
佰元折算壹日，乙○○處有期徒刑伍月，如易科罰金，以佰元
折算壹日。扣案如附表一及附表二編號二至二四所示之物，均沒
收。
丙○○在公眾得出入之場所賭博財物，處罰金陸仟元，如易服勞
役，以佰元折算壹日。扣案如附表二編號一所示之現金新臺幣
仟元、丙○○把玩之「滿貫大亨」電動機具壹臺，均沒收。
    犯罪事實
一、甲○○自民國九十二年間起，出資頂讓設於臺中市○○路○
    段九一號二十四小時開放營業而為公眾得出入之場所「大力
    電子遊戲場」（該電子遊戲場於八十七年二月二十日即領有
    臺中市政府核發之營利事業登記證，於九十二年五月二十日
    變更登記負責人為甲○○，並更名「巨人電子遊戲場」為「
    大力電子遊戲場」，惟甲○○承受後仍以「先鋒電子遊戲場
    」為名對外營業，以下均以「先鋒電子遊戲場」稱之）及如
    附表一所示之電動賭博機具共四十九台，而擔任該「先鋒電
    子遊戲場」負責人，並將所買受之電動賭博機具擺設於上址
    「先鋒電子遊戲場內」營業，乙○○則於九十三年十一月一
    日以每月新臺幣（下同）二萬元（底薪一萬五千元、全勤獎
    金三千元、食宿津貼二千元）之代價，受僱於甲○○在該「
    先鋒電子遊戲場」擔任現場主任，並負責「先鋒電子遊戲場
    」之現場經營，且自九十三年十二月六日起，由乙○○面試
    後僱用梁玲雪（業經臺灣臺中地方法院檢察署檢察官為不起
    訴處分，惟本院認其仍為共同正犯，詳後述）擔任「先鋒電
    子遊戲場」之開分小姐，負責現場倒茶、開分及打掃等工作
    。嗣甲○○與乙○○、梁玲雪及其餘姓名年籍不詳之成年櫃
    檯小姐或開分人員，竟基於常業賭博之犯意聯絡，自九十三
    年十一月一日某時許起（梁玲雪係自九十三年十二月六日起
    ）至同年十二月十六日二十時三十分許止，共同在上址「先
    鋒電子遊戲場」之公眾得出入之場所內，以甲○○在前開「
    先鋒電子遊戲場」內所提供擺設如附表一所示之電動賭博機
    具，與不特定之人賭博財物，並均恃以維生，而以之為常業
    。其賭博之方式為：賭客向具共同犯意聯絡姓名不詳之成年
    櫃檯小姐或開分員以現金十元兌換一分或一元兌換一分之不
    等比例開分後，即可以分數下注與機台對賭，如押中可得倍
    數不等之分數，如未押中則賭客即喪失該押注之分數，賭客
    玩賭完畢後，所得分數可以按一比十或一比一之相同比例折
    算金額洗分，先行向成年櫃檯小姐或開分員兌換積分卡後，
    再持積分卡向當班櫃檯人員以一分兌換一元之比例兌換同額
    現金，並由櫃檯人員分別以：(一)先行進入廁所內將現金放置
    特定位置後，再以言詞、手勢或其他肢體動作，明示或暗示
    賭客自行前往廁所拿取現金；(二)如屬熟客，則由開分小姐洗
    分後，由該店內幹部以機台洗掉之分數，直接交付現金予賭
    客，如積分歸零，則所下賭資全歸甲○○所有。甲○○、乙○○並均恃此維生，以之為常業。另丙○○則基於賭博之犯
    意，於九十三年十二月十六日二十時三十分許，至前揭「先
    鋒電子遊戲場」之公眾得出入之場所把玩「滿貫大亨」電動
    賭博機具，並將把玩「滿貫大亨」電動賭博機具所贏得之三
    百分，直接交由乙○○洗分後，再由乙○○將三千元之現金
    交付丙○○（丙○○為熟客、會員編號Ｄ２９），嗣經警於
    九十三年十二月十六日二十時三十分許，在上開「先鋒電子
    遊戲場」內當場查獲丙○○，並扣得如附表一所示供賭博所
    用之電動機具、附表二編號一所示丙○○賭博所得之賭資三
    千元，及如附表二編號二至二四所示甲○○所有供其與乙○○、梁玲雪及其餘姓名年籍不詳之成年員工等人共同為常業
    賭博所用之物。
二、案經臺中市警察局第六分局報請臺灣臺中地方法院檢察署檢
    察官偵查起訴。
    理    由
一、訊據被告甲○○固坦承有以四十萬元代價頂讓經營在前開地
    點之「先鋒電子遊戲場」，並僱用乙○○擔任現場主任負責
    現場經營等情；被告乙○○坦承自九十三年十一月一日起受
    僱在「先鋒電子遊戲場」擔任現場主任，且於九十三年十二
    月十六日有交付三千元予丙○○等情；被告丙○○坦承於九
    十三年十二月十六日有至「先鋒電子遊戲場」把玩「滿貫大
    亨」，且收受乙○○交付之如附表二編號一所示現金三千元
    等情，惟均矢口否認有何常業賭博或賭博犯行，被告甲○○
    辯稱：伊於九十三年間，以四十萬元之代價頂讓「先鋒電子
    遊戲場」而為經營，乙○○是之前店裏面得員工應徵擔任現
    場主任的，其很少到「先鋒電子遊戲場」，店內大多交由乙○○負責經營，其有交待過不可以與客人兌換現金，店內之
    積分卡不可以兌換現金云云。被告乙○○辯稱：：其係自九
    十三年十一月一日受僱擔任「先鋒電子遊戲場」擔任現場主
    任，並負責現場營運，其在店內並未與客人兌換現金，至所
    交付與丙○○之現金三千元是其借給丙○○的錢，並不是丙○○玩機台所兌換的錢云云。被告丙○○則辯稱：被查獲當
    天是乙○○要其去店內找他聊天，扣案之三千元是乙○○借
    予其的，並非其玩機台所兌換之現金云云。惟查：
  (一)上開「先鋒電子遊戲場」確有經營賭博性電動玩具，且被告
    乙○○、丙○○有於九十三年十二月十六日以把玩「滿貫大
    亨」電動機具後以積分兌換現金以為賭博等事實，此據證人
    即臺中市警察局督察室維新小組警員吳政易於檢察官偵查中
    結證稱：其分別於九十三年十一月八日、十二日、二十四日
    喬裝客人換現金，另每次蒐證時均有看到其他客人在換現金
    ，九十三年十二月十六日當天丙○○是由乙○○洗分及換現
    金，乙○○就是（九十三年）十一月二十四日兌換現金之人
    等語明確（見臺灣臺中地方法院檢察署九十三年度他字第二
    五七四號偵查卷第十八頁）。又臺中市警察局督察室維新小
    組警員蔡鴻璋、詹育榮、陳鴻隆、曾江烽、吳政易分別如下
    時間進行蒐證：於九十三年十一月二十四日二十時許起至
    二十三時許止，由警員吳政易、曾江烽喬裝賭客進入該電子
    遊戲場把玩電玩機具，並由被告乙○○確認洗分為二千二百
    分後，乙○○即依機臺上洗掉之分數，轉身至大門口後，隨
    即返回走向喬裝之警員邊走邊點數現鈔，並詢問喬裝之警員
    是否要換零錢，經喬裝之警員回稱：「好」後，乙○○即當
    場點數現鈔交付予喬裝之警員。於九十三年十二月九日十
    八時許起至二十二時許止，由警員吳政易、曾江烽喬裝賭客
    進入該電子遊戲場把玩電玩機具，並由店內女性員工確認洗
    分後，轉身走向櫃台取出現金交付喬裝之警員，喬裝之警員
    即手舉手上明顯可見之百元紙鈔數張後隨即離去。此均有臺
    中市警察局督察室維新小組警員當日所拍攝之現場蒐證光碟
    一份存卷為證，並經本院當庭勘驗無誤，製有勘驗筆錄一份
    可憑。復有扣案如附表一所示之電動賭博機具、附表二所示
    之「再玩卡」、賭資、到店紀錄等證物及現場圖一份、蒐證
    翻拍照片四張、店內監視攝影機翻拍照片二張分別附卷足憑
    ，並有丙○○身上扣案如附表二編號一所示之賭資現金三千
    元可資佐證，「先鋒電子遊戲場」確有以一定比例將積分兌
    換現金之方式經營賭博性電動機具，且被告丙○○、乙○○
    確有把玩電動機具後兌換現金以為賭博之事實，堪以認定。
  (二)被告乙○○、丙○○均不否認被告丙○○當日把玩「滿貫大
    亨」機台之得分為三百分，且嗣後被告乙○○有交付三千元
    予被告丙○○之事實，其二人雖均辯稱扣案如附表二編號二
    所示之三千元為借款，其等並無兌換現金云云。然查：被
    告乙○○於警詢時先稱：其與被告丙○○係於九十三年十一
    月間在「先鋒電子遊戲場」認識之朋友，其與被告丙○○之
    前並無金錢往來，其未曾向被告丙○○借過錢，也沒有借錢
    給被告丙○○過等語（見臺中市警察局第六分局刑事卷第三
    頁背面），於檢察官偵查中改稱：二、三個禮拜前被告丙○○有借其一千元，所以九十三年十二月十六日其還被告丙○○一千元、再借給丙○○二千元等語（見臺灣臺中地方法院
    檢察署九十四年度偵字第一二八號偵查卷第十三頁），嗣於
    本院審理時則稱：九十三年十二月十六日其是要借被告丙○○三千元，之前其曾向丙○○借一、二千元尚未還，固被告
    丙○○誤會其當天是要還錢等語（見本院卷九十四年七月十
    四日審判筆錄），其前後所述已有不一，即屬有疑；被告
    丙○○於檢察官偵查中供陳：被告乙○○所交付之三千元是
    要返還案發當天前幾天或前一週向其所借之借款，其拒絕在
    警詢筆錄上簽名，是因為其洗分是要玩別的機台，並不是洗
    分換錢等語（見同署九十三年度他字第二五七四號偵查卷第
    十九頁），於本院審理時則稱：案發當天是被告乙○○邀其
    去「先鋒電子遊戲場」聊天，其到現場後，被告乙○○開「
    滿貫大亨」機台招袋其把玩，玩了一會後機台上還有一些分
    數，因為是招待的，就跟被告乙○○說不玩了，請被告乙○○洗掉，之後其跟被告乙○○及小姐聊天，就準備要離開，
    三千元是被告乙○○借予其的，被告乙○○先前向其所借的
    錢都已經還清等語（見本院卷九十四年七月十四日審判筆錄
    ），前後所述亦有不一，亦有可疑。被告乙○○、丙○○
    二人就其二人於九十三年十二月十六日前有無金錢往來一事
    ，所述均不一致，且就該附表二編號一所示現金三千元究係
    被告乙○○返還欠款或係借予被告丙○○一事，其二人所述
    亦不一致，況如被告丙○○於本院審理時復供稱被告乙○○
    於九十三年十二月十六日前之借款均已還清等語，則被告乙○○於九十三年十二月十六日前既已清償完畢，被告丙○○
    又有何誤認該三千元是被告乙○○先前所欠借款返還之可能
    。足見被告乙○○、丙○○二人前開所辯，係事後卸責之詞
    ，均不足採信。又被告丙○○把玩「滿貫大亨」機台後得
    分為三百分，如該次確僅係被告乙○○招待把玩，並無列入
    被告丙○○之積分內，且被告丙○○於玩後即準備離開，衡
    情被告丙○○自無需於把玩後要求被告乙○○洗分之必要，
    復參以被告乙○○嗣後確時有交付三百分以一比十比例計算
    後之如附表二編號一所示現金三千元予被告丙○○，顯見其
    二人當時確係以把玩「滿貫大亨」並以一比十之比例對賭之
    事實無誤。
  (三)又梁玲雪於警詢時供陳其受僱於「先鋒電子遊戲場」擔認開
    分及打掃工作等語（見臺中市警察局第六分局刑事卷宗梁玲
    雪九十三年十二月十七日偵訊筆錄），嗣後於檢察官偵查中
    改稱其僅負責「先鋒電子遊戲場」倒茶與清潔工作，並無負
    責開分及洗分等語；惟查，本件於九十三年十二月十六日查
    獲時，員警即自梁玲雪之皮包內查獲如附表三、四、五所示
    之客人開分所交付之現金一萬三千二百元及先鋒再玩卡、贈
    分券及招待券等物，而被告乙○○於本院審理時供稱：在梁
    玲雪皮包內查扣的現金一萬三千二百元為公司所有，是向客
    人收回來的錢等語（見本院九十四年七月十四日審判筆錄）
    ；被告甲○○於本院審理時陳稱：查扣的再玩卡、贈分券及
    招待券都是公司所有，再玩卡其頂讓下來後就繼續使用等語
    明確（見本院卷九十四年七月十四日審判筆錄），衡情，如
    非掌管「先鋒電子遊戲場」之財務或會計之人員，其自客人
    處所收受之現金等物即應繳回負責財務或會計人員記帳，且
    梁玲雪如僅係負責現場倒茶與清潔工作，何以會在其皮包內
    查獲客人交付之現金達一萬三千二百元，及「先鋒電子遊戲
    場」之再玩卡達二十七張、二百分贈分券十八張及五百分招
    待券等「先鋒電子遊戲場」對外營業所用之物，是梁玲雪所
    稱其並無負責「先鋒電子遊戲場」之開分及洗分等語，即與
    常情不符，又徵諸該「先鋒電子遊戲場」之公司現金亦在梁
    玲雪皮包內，足見梁玲雪確受僱於被告甲○○，而與被告甲○○、乙○○有犯意聯絡，而負責「先鋒電子遊戲場」之開
    分及洗分並「先鋒電子遊戲場」賭博之現金收付等工作無誤
    。
  (四)被告甲○○雖辯稱：其頂受「先鋒電子遊戲場」後，因在外
    面還有工作所以很少到店內，被告乙○○是之前店裏面的員
    工應徵的，發生事情後其才去店裏面跟被告乙○○見面，大
    部分時間其將店交由被告乙○○負責現場經營，其有交待過
    店內不可以換現金，其也不認識被告丙○○云云。又被告乙○○雖供稱：案發之前不認識被告甲○○，是事發後與他見
    面才知道他是老闆等語。惟查，被告甲○○於本院審理時供
    陳其女友貸款三十萬元借予其後，加上其自己手邊一部分資
    金後，出資頂讓「先鋒電子遊戲場」經營等語，衡情被告甲○○既已投入身邊大部分資金且須借貸始得以經營該「先鋒
    電子遊戲場」，焉有於投入大筆資金後，就該電子遊戲場之
    經營情形均不聞不問，為警查扣之電動賭博機具計四十九台
    ，確為被告甲○○所購置，足認被告甲○○確有參與該「先
    鋒電子遊戲場」之經營內容，且被告甲○○於本院審理時亦
    供陳關於「先鋒電子遊戲場」之經營，其均直接打電話交待
    被告乙○○等語，並參酌被告乙○○於本院審理時供稱其係
    受被告甲○○僱用擔任現場主任，負責現場經營等語，顯見
    被告甲○○、乙○○二人平日即就「先鋒電子遊戲場」之經
    營即有所聯繫，且其二人關係應屬密切，是被告乙○○所稱
    係於本案事發後始知被告甲○○為「先鋒電子遊戲場」之老
    闆等語，應係迴護之詞，並無足採，被告甲○○所辯其與被
    告乙○○不熟，亦不知該電子遊戲場之經營情形等語，應屬
    卸責之詞。復參以被告甲○○自陳其就「先鋒電子遊戲場」
    之經營均係指示被告乙○○等情，益徵被告甲○○、乙○○
    與梁玲雪及其餘姓名年籍不詳之成年櫃檯小姐或開分員就「
    先鋒電子遊戲場」經營賭博性電動玩具之常業賭博犯行有犯
    意聯絡及行為分擔。
  (五)綜上所述，被告三人所辯，顯均係事後圖卸刑責之詞，尚難
    採信。本案事證明確，被告甲○○等三人之犯行均堪以認定
    。
二、按刑法上所謂「常業」，係指反覆以同種類行為為目的之社
    會活動之職業性犯罪而言，至於犯罪所得之多寡，經營時日
    之長短或盈虧之結果及是否恃此犯罪為唯一之謀生職業，則
    非所問，縱令兼有其他職業，仍無礙於該常業犯罪之成立（
    最高法院八十五年度臺上字第五一○號判例、八十九年度臺
    上字第三二八四號判決意旨參照）。被告甲○○在上址所擺
    設之賭博性電動機具，係供不特定之多數人得自由出入把玩
    ，其人數自可隨時增加，則其上開場所自屬公眾得出入之場
    所，且其擺設之電動賭博機具復多達四十九台，並僱用有被
    告乙○○、梁玲雪及其餘姓名年籍不詳之成年員工，且被告
    乙○○亦擔任「先鋒電子遊戲場」現場主任，負責現場經營
    ，是被告甲○○顯係與被告乙○○共同以經營電動賭博機具
    與賭客賭博之收入為其等主要之收入，並藉此營利為生甚明
    。
三、核被告甲○○、乙○○所為，均係犯刑法第二百六十七條之
    常業賭博罪；被告丙○○所為，係犯刑法第二百六十六條第
    一項之賭博罪。被告甲○○、乙○○與梁玲雪及其他姓名年
    籍不詳之成年櫃檯小姐及開分員間，就前開常業賭博犯行，
    具有犯意之聯絡及行為之分擔，均為共同正犯。爰審酌被告
    甲○○犯罪之動機、目的、手段、所生危害，及本案查扣之
    電動賭博機具達四十九台、其經營之規模非小；被告乙○○
    係受僱於被告甲○○而擔任現場負責人，其於本件犯罪所為
    分工居於較次之地位；被告丙○○其因缺錢花用而為本件賭
    博犯行，所得財物僅三千元，及被告三人於犯罪後均仍飾詞
    否認犯行等一切情狀，各量處如主文所示之刑，甲○○、乙○○科處有期徒刑部分併諭知易科罰金之折算標準；甲○○
    併科罰金一萬元及就丙○○罰金刑部分併諭知易服勞役折算
    標準。扣案如附表一所示之電子遊戲機具，係當場賭博之器
    具，應依刑法第二百六十六條第二項規定宣告沒收；扣案如
    附表二編號二至二四所示之物，均係被告甲○○獨資經營「
    先鋒電子遊戲場」所有，此據被告甲○○、乙○○二人於本
    院審理供陳明確，且為被告甲○○與被告乙○○、梁玲雪等
    人共同犯本件常業賭博犯行所用之物，爰依刑法三十八條第
    一項第二款之規定宣告沒收；扣案附表二編號一所示現金三
    千元，係被告丙○○所有且為其犯本件賭博罪所得之物，爰
    依刑法第三十八條第一項第三款之規定宣告沒收。
據上論斷，應依刑事訴訟法第二百九十九條第一項前段，刑法第
二十八條、第二百六十六條第一項前段、第二百六十七條、第四
十一條第一項前段、第四十二條第二項第二百六十六條第二項
、第三十八條第一項第二款、第三款，罰金罰鍰提高標準條例第
一條前段、第二條，判決如主文。
中　　華　　民　　國　　94　　年　　10　　月　　21　　日
                  刑事第六庭  審判長法  官  簡源希
                                    法  官  鄧敏雄
                                    法  官  戴博誠
上正本證明與原本無異。
如不服本判決，應於送達後十日內向本院提出上訴狀（須附繕本
），上訴於臺灣高等法院臺中分院。
中　　華　　民　　國　　94　　年　　10　　月　　21　　日
                                    書記官  鄭淑英
【附錄論罪科刑法條】
刑法第二百六十六條第一項前段：
在公共場所或公眾得出入之場所賭博財物者，處一千元以下
罰金。
刑法第二百六十七條：
以賭博為常業者，處二年以下有期徒刑，得併科一千元以下罰金。
附表一：扣案之電動賭博機具共計四十九台（均含ＩＣ板）
┌──┬─────────────┬────┬──────────┐
│編號│物　　　品　　　名　　　稱│數　　量│備　　　　　　　　註│
├──┼─────────────┼────┼──────────┤
│一  │電動賭博機具「超八」      │十台    │                    │
├──┼─────────────┼────┼──────────┤
│二  │電動賭博機具「滿貫大亨」  │十二台  │                    │
├──┼─────────────┼────┼──────────┤
│三  │電動賭博機具「七靶射擊」  │十二台  │                    │
├──┼─────────────┼────┼──────────┤
│四  │電動賭博機具「行星五ＰＫ」│七台    │                    │
├──┼─────────────┼────┼──────────┤
│五  │電動賭博機具「行星」      │八台    │                    │
└──┴─────────────┴────┴──────────┘
附表二：
┌──┬─────────┬────┬──────────────┐
│編號│扣　案　物　名　稱│數　　量│備　　　　　　　　　　　　註│
├──┼─────────┼────┼──────────────┤
│一  │現金              │新臺幣三│自丙○○身上查獲            │
│    │                  │千元    │                            │
├──┼─────────┼────┼──────────────┤
│二  │現金              │新臺幣四│自乙○○身上查獲            │
│    │                  │千一百元│                            │
├──┼─────────┼────┼──────────────┤
│三  │現金              │新臺幣一│自梁玲雪皮包內查獲          │
│    │                  │萬三千二│                            │
│    │                  │百元    │                            │
├──┼─────────┼────┼──────────────┤
│四  │先鋒再玩卡（青色）│共八張  │一百分券，分別自乙○○身上（│
│    │                  │        │五張）及梁玲雪皮包內（三張）│
│    │                  │        │查獲                        │
├──┼─────────┼────┼──────────────┤
│五  │先鋒再玩卡（藍色）│共七張  │五百分券，分別自乙○○身上（│
│    │                  │        │一張）及梁玲雪皮包內（六張）│
│    │                  │        │查獲                        │
├──┼─────────┼────┼──────────────┤
│六  │先鋒再玩卡（黃色）│共十四張│一千分券，分別自乙○○身上（│
│    │                  │        │二張）及梁玲雪皮包內（十二張│
│    │                  │        │）查獲                      │
├──┼─────────┼────┼──────────────┤
│七  │先鋒再玩卡（紅色）│六張    │五千分券，自梁玲雪皮包內查獲│
├──┼─────────┼────┼──────────────┤
│八  │二百分贈分券      │十八張  │自梁玲雪皮包內查獲          │
├──┼─────────┼────┼──────────────┤
│九  │五百分招待券      │一張    │自梁玲雪皮包內查獲          │
├──┼─────────┼────┼──────────────┤
│十  │客人到店紀錄      │十二張  │                            │
├──┼─────────┼────┼──────────────┤
│十一│ＣＡＬＬ客簿      │二本    │                            │
├──┼─────────┼────┼──────────────┤
│十二│贈分表            │十張    │                            │
├──┼─────────┼────┼──────────────┤
│十三│客人進場時刻登記表│二張    │                            │
├──┼─────────┼────┼──────────────┤
│十四│先鋒電子遊戲機台抄│七張    │                            │
│    │分表              │        │                            │
├──┼─────────┼────┼──────────────┤
│十五│客人資料簿        │二本    │分別在一樓櫃檯內及二樓辦公室│
│    │                  │        │內查獲                      │
├──┼─────────┼────┼──────────────┤
│十六│機台開洗分紀錄表  │十五張  │                            │
├──┼─────────┼────┼──────────────┤
│十七│先鋒電子遊戲場內監│一台    │                            │
│    │視錄影機          │        │                            │
├──┼─────────┼────┼──────────────┤
│十八│錄影帶            │一捲    │                            │
├──┼─────────┼────┼──────────────┤
│十九│客開贈、洗分錄影帶│一捲    │                            │
├──┼─────────┼────┼──────────────┤
│二十│臺中市政府營利事業│一張    │                            │
│    │登記證影本        │        │                            │
├──┼─────────┼────┼──────────────┤
│二一│臺中市政府營業級別│一張    │                            │
│    │證影本            │        │                            │
├──┼─────────┼────┼──────────────┤
│二二│開分小姐履歷表    │五張    │                            │
├──┼─────────┼────┼──────────────┤
│二三│現職人員表        │一張    │                            │
├──┼─────────┼────┼──────────────┤
│二四│公共意外責任保險單│一張    │                            │
└──┴─────────┴────┴──────────────┘
